# 上市公司控股股东违规买卖股票收益归上市公司所有会计处理

提问人：lywcpa 时间：2016-10-06 17:19:06
如题，是计入资本公积还是计入营业外收入？如果计入资本公积是否可以转增股本？谢谢！

回答人：chenyiwei
个人更倾向于该笔款项在上市公司收到时确认为资本公积（而不是营业外收入）。该笔款项是法律规定应归上市公司所有的，作为上市公司的控股股东应当知道证券法中的该条规定。在此情况下仍违规交易股票，并将所得收益转给上市公司，不能排除大股东利用该条规定对上市公司进行利益输送的嫌疑。
计入资本公积后可以转增股本。